# 国有企业改制评估增值问题

提问人：gzgyi521 时间：2014-01-10 12:22:26
请教各位大侠，母公司改制，子公司资产评估增值，母公司账务处理，比如子公司固定资产和无形资产评估增值了！我个人觉得是调整长投， 借：长投（按照持股比例计算增值，固定资产和无形资产合计增值数） 贷：资本公积（评估增值） 递延税款 这样处理对吗？麻烦各位了，谢谢

回答人：chenyiwei
母公司个别报表层面的处理原则大致如此。合并报表层面，如果该子公司未同时改制，则合并报表层面要把子公司的资产、负债的评估增值额冲销。